臺灣高等法院交通事件裁定　　　　　　 94年度交抗字第517號
抗 告 人即
原處分機關　福建省金門縣公路監理所
受 處 分人
即 異 議人　甲○○
上列抗告人因受處分人違反道路交通管理處罰條例案件，不服臺
灣士林地方法院中華民國94年5月12 日，94年度交聲字第38號裁
定（原處分字號：福建省金門縣公路監理所金監裁字第裁36-CG0
000000號），提起抗告，本院裁定如下：
    主  文
原裁定撤銷。
原處分（即福建省金門縣公路監理所民國93年10月4日：金監裁
字第裁36-CG0 000000號處分書）撤銷。
甲○○汽車駕駛人，駕車行經有燈光號誌管制之交岔路口闖紅燈
，處罰鍰新台幣貳仟柒佰元，並記違規點數點。
    理  由
一、按汽車駕駛人，行經有燈光號誌管制之交岔路口闖紅燈者，
    處新臺幣（下同）1,800 元以上5,400 元以下罰鍰，並記違
    規點數3 點，道路交通管理處罰條例第53條、第63條第1 項
    第3 款分別定有明文。
二、本件原處分機關即福建省金門縣公路監理所以：本件受處分
    人甲○○於民國93年6月29日13時37分許，駕駛車號2862-DT
    號自小客車，在臺北縣三芝鄉臺二線淺水灣，行經有燈光號
    誌管制之交岔路口闖紅燈，經臺北縣政府警察局交通隊逕行
    舉發闖紅燈之違規，依道路交通管理處罰條例第53條之規定
    裁處罰鍰5,400元，並依同條例第63條第1項第3 款之規定記
    違規點數3點。
三、異議人甲○○之聲明異議意旨略以：異議人即受處分人甲○
    ○並未收到臺北縣政府警察局交通隊之違規通知書及採證照
    片，卻收到金門公路監理所裁處最高罰鍰5,400 元之裁決書
    ，異議人印象中並無闖紅燈之事實，如異議人有違規，應有
    照片為證，並要收到違規通知單方能繳費，是原處分確有違
    誤等語。
四、原裁定意旨略以：受處分人甲○○於93年6月29日13時37 分
    許，駕駛車號2862-DT 號自小客車，行經臺北縣三芝鄉臺二
    線淺水灣山莊前，遇紅燈亮起2秒2才超越停止線，仍未煞停
    以車速33公里繼續前進，經臺北縣政府警察局交通隊以受處
    分人所有上開汽車有「駕車行經有燈光號誌管制之交岔路口
    闖紅燈」之違規，違反道路交通管理處罰條例第53條規定逕
    行掣單舉發，此有臺北縣政府警察局94年3 月30日北縣警交
    字第0940035920號函檢附之北縣警交字第CG0000000 號舉發
    違反道路交通事件通知單、採證照片2 張附卷可稽（見原審
    卷第13至15頁），且受處分人當庭檢閱採證相片，其坦承有
    駕車闖紅單之事實（見原審卷第21頁），是受處分人上揭違
    規事實，堪予認定。次查：上揭違規事實之舉發通知單，係
    臺北縣政府警察局交通隊於93年7 月30日以第176003號大宗
    掛號函件寄發予受處分人，因已逾郵政管理規則規定：逾查
    詢期限6 個月，故無法查明送達情形，亦有臺北縣政府警察
    局94年3 月17日北縣警交字第0940034471號函檢附之國內掛
    號郵件查單、交寄大宗掛號函件存根在卷足憑（見原審卷第
    10頁正、反面），然既無法查明該違規舉發通知單之送達情
    形，實難認該舉發通知單已合法送達予受處分人，則原處分
    機關以受處分人未於應到案期限內自動繳納罰鍰，逕依道路
    交通管理處罰條例第53條規定之最高額5,400 元予以裁罰，
    顯有未洽。爰將原處分撤銷，另依道路交通管理處罰條例第
    53條、第63條第1項第3款之規定，就受處分人甲○○之違規
    行為裁處罰鍰1800元，並記違規數三點。
五、原裁定撤銷原處分機關之處分，固非無據，惟查：違反道路
    交通管理處罰條例第53條規定汽車駕駛人，行經有燈光號誌
    管制之交岔路口闖紅燈者，處新台幣1800元以上5400元以下
    罰鍰。違反道路交通管理處罰條例第53條固就汽車駕駛人前
    揭違規行為定有法定罰鍰額度，然依違反道路交通管理事件
    統一裁罰基準標準及處理細則第2 條所定，處理違反道路交
    通管理事件之程序及統一裁罰基準依本細則之規定辦理。前
    項統一裁罰基準，如附件違反道路交通管理事件統一裁罰基
    準表。而依違反道路交通管理事件統一裁罰基準表所示，就
    違反道路交通管理處罰條例第53條之違規行為部分，除應記
    違規數三點外，就罰鍰部分(1)於期限內繳納或到案聽候裁決
    者，違規車輛為機器腳踏車應裁處1,800 元罰鍰、小型車應
    裁處2,700元罰鍰、大型車應裁處3,600元罰鍰；(2)逾越應到
    案期限15日內，繳納罰鍰或到案聽候裁決者，違規車輛為機
    器腳踏車應裁處2,700元罰鍰、小型車應裁處3,600元罰鍰、
    大型車應裁處4,200元罰鍰；(3)逾越應到案期限15日以上30
    日以內，繳納罰鍰或到案聽候裁決者，違規車輛為機器腳踏
    車應裁處3,600元罰鍰、小型車應裁處4,500元罰鍰、大型車
    應裁處4,800 元罰鍰；(4)、逾越應到案期限30日以上，繳納
    罰鍰或逕行裁決處罰者，違規車輛為機器腳踏車應裁處4,50
    0元罰鍰、小型車應裁處5,400元罰鍰、大型車應裁處5,400
    元罰鍰。是該統一裁罰基準表既就違反道路交通管理處罰條
    例之各類違規行為之車輛種類或違規情節，應裁處之罰鍰標
    準已有特別規定，自應優先適用。從而，本件被告駕駛車號
    2862-DT 號自小客車違規，係屬小型車；且因無法查明該違
    規舉發通知單是否已合法送達予受處分人，受處分人未於應
    到案期限內自動繳納罰鍰，自有不可歸責之事由，應為有利
    於受處分人之認定，依情節最輕之已於期限內繳納或到案聽
    候裁決之情形處斷，則依上開統一裁罰基準表所示，受處分
    人之違規行為，除應記違規數三點外，並應裁處2,700 元罰
    鍰。本件原裁定撤銷原處分機關之處分，並另就受處分人之
    違規行為裁處罰責，逕依該違反道路交通管理處罰條例第53
    條違規行為之法定罰鍰額度最低罰額1,800 元處罰，卻漏未
    適用違反道路交通管理事件統一裁罰基準表中，就各類車種
    及違規情節違反道路交通管理處罰條例第53條違規行為裁處
    之特別規定，自有未合。
六、抗告人抗告意旨，以上開理由指摘原裁定不當，為有理由，
    自應由本院將原裁定予以撤銷，另行裁定如主文第3 項所示
    之處罰，以臻妥適。
七、據上論結，應依道路交通案件處理辦法第26條，刑事訴訟法
    第413條前段，裁定如主文。
中　　華　　民　　國　　94　　年　　9　　月　13 　　日
                  交通法庭審判長法　官  蔡  長  溪
 　　　　　　　　　　　　　　　 法  官  陳  春  秋
 　　　　　　　　　　　　　　　 法  官  林  俊  益
以上正本證明與原本無異。
不得再抗告。
                                書記官  廖  月  女
中　　華　　民　　國　　94　　年　　9 　　月　　15　　日
